臺灣新北地方法院刑事判決　　　　　110年度審交易字第832號
公　訴　人　臺灣新北地方檢察署檢察官
被　　　告　許筑鈞



上列被告因過失傷害案件，經檢察官提起公訴（110 年度調偵字
第1242號），被告於準備程序中就被訴事實為有罪之陳述，經本
院裁定改以簡式審判程序審理，判決如下：
    主  文
許筑鈞犯過失傷害罪，處有期徒刑參月，如易科罰金，以新臺幣
壹仟元折算壹日。
    事實及理由
一、本案犯罪事實及證據，除證據部分補充「被告許筑鈞於本院
    準備程序、審理時之自白」外，其餘均引用如附件起訴書之
    記載。
二、論罪科刑：
  ㈠核被告所為，係犯刑法第284 條前段之過失傷害罪。被告於
    肇事後，經報案人或勤指中心轉來資料未報明肇事人資料，
    處理人員前往現場處理時，被告在場且當場承認為肇事人，
    有道路交通事故肇事人自首情形紀錄表在卷可稽，嗣並接受
    裁判，合於自首之規定，爰依刑法第62條前段規定，減輕其
    刑。
  ㈡爰審酌被告駕駛自用小客車行經肇事地點，未遵守燈光號誌
    ，且未注意車前狀況與左右車道有無來車，隨時採取必要之
    安全措施，致生本件交通事故，造成告訴人盧景祿受有如起
    訴書所載之傷害，其行為應予非難，惟犯後坦承犯行，態度
    尚可，然迄未與與告訴人和解並獲得諒解，兼衡被告高中畢
    業之教育程度、於警詢中自陳小康之家庭經濟狀況、前無犯
    罪紀錄之素行、過失情節（依道路交通事故初步分析研判表
    認，被告行駛至交岔路口不遵守燈光號誌、告訴人疑未依減
    速慢行之號誌指示行駛，均為肇事原因）、並考量告訴人所
    受傷勢等一切情狀，量處如主文所示之刑，並諭知易科罰金
    之折算標準。
據上論斷，應依刑事訴訟法第273 條之1 第1 項、第299 條第1
項前段、第310 條之2 、第454 條第2 項，判決如主文。
本案經檢察官王聖涵偵查起訴，由檢察官宋有容到庭執行職務。
中    華    民    國   110    年    10    月    18    日
                  刑事第二十三庭  法  官  龔書安
上列正本證明與原本無異。
如不服本判決，應於判決送達後20日內敘明上訴理由，向本院提
出上訴狀（應附繕本），上訴於臺灣高等法院。其未敘述上訴理
由者，應於上訴期間屆滿後20日內向本院補提理由書「切勿逕送
上級法院」。
                                  書記官  石秉弘
中    華    民    國   110    年    10    月    19    日
附錄本案論罪科刑法條全文：
中華民國刑法第284 條
因過失傷害人者，處1 年以下有期徒刑、拘役或10萬元以下罰金
；致重傷者，處3 年以下有期徒刑、拘役或30萬元以下罰金。
--------------------------------------------------------
附件：
臺灣新北地方檢察署檢察官起訴書
                                  110 年度調偵字第1242號
    被      告  許筑鈞  女  44歲（民國00年0 月00日生）
                        住桃園市○○區○○○街00號7 樓
                        居桃園市○○區○○路000 號3 樓
                        國民身分證統一編號：Z000000000號
上列被告因過失傷害案件，業經偵查終結，認應提起公訴，茲將
犯罪事實及證據並所犯法條分敘如下：
        犯罪事實
一、許筑鈞於民國109 年5 月7 日18時52分許，駕駛車牌號碼00
    0-0000號自用小客車，沿新北市五股區芳洲一路往芳洲三路
    方向行駛，行經芳洲一路與芳洲二路口，本應注意該處為交
    岔路口，而汽車行駛至交岔路口時，其行進應遵守燈光號誌
    ，又當時該處交通號誌為閃光紅燈，應注意車前狀況與左右
    車道有無來車，並隨時採取必要之安全措施，而依當時天候
    晴、夜間有照明、柏油路面乾燥、無缺陷、無障礙物且視距
    良好等情，並無不能注意之情事，竟疏未注意及此而貿然直
    行，適盧景祿騎乘車牌號碼000-0000號普通重型機車，沿芳
    洲二路往芳洲路方向直行而行經該處，見狀閃避不及而遭許
    筑鈞所駕駛之車輛碰撞，致盧景祿人車倒地，受有左側髖臼
    粉碎性閉鎖性骨折、低血容性休克、雙側腰薦椎和骨盆閉鎖
    性骨折、急性呼吸窘迫症候群、硬腦膜下出血、左側股骨大
    轉子撕脫性骨折、左側第五腰橫突骨折與疑似左側腰椎神經
    叢損傷、泌尿道感染等傷害。
二、案經盧景祿訴由新北市政府警察局蘆洲分局報告偵辦。
        證據並所犯法條
一、證據清單與待證事實：
┌──┬───────────┬────────────┐
│編號│證據名稱              │待證事實                │
├──┼───────────┼────────────┤
│1   │被告許筑鈞於警詢時與偵│被告於前開時、地駕駛車輛│
│    │查中之自白            │時，疏未依前方閃光紅燈指│
│    │                      │示注意左右來車與車前狀況│
│    │                      │，致與告訴人盧景祿所騎乘│
│    │                      │之機車發生碰撞，並造成告│
│    │                      │訴人受傷之事實。        │
├──┼───────────┼────────────┤
│2   │告訴人盧景祿於警詢時與│全部犯罪事實。          │
│    │偵查中之指訴          │                        │
├──┼───────────┼────────────┤
│3   │新北市政府警察局道路交│被告於前開時、地駕駛車輛│
│    │通事故初步分析研判表、│時，疏未依前方閃光紅燈指│
│    │道路交通事故現場圖、道│示注意左右來車與車前狀況│
│    │路交通事故調查報告表㈠│，致與告訴人所騎乘之機車│
│    │、㈡各1 份、現場監視錄│發生碰撞，並造成告訴人受│
│    │影畫面翻拍照片、現場照│傷之事實。              │
│    │片及車損照片共50張    │                        │
├──┼───────────┼────────────┤
│4   │淡水馬偕紀念醫院乙種診│告訴人因本件車禍受有上開│
│    │斷證明書1 份          │傷害之事實。            │
└──┴───────────┴────────────┘
二、核被告所為，係犯刑法第284 條前段過失傷害罪嫌。又被告
    於肇事後，犯罪偵查機關未發覺前，即主動向到場處理之警
    員自承其為肇事者，並願接受裁判，此有道路交通事故肇事
    人自首情形記錄表1 張在卷可按，請依刑法第62條本文減輕
    其刑。
三、依刑事訴訟法第251 條第1 項提起公訴。
    此  致
臺灣新北地方法院
中    華    民    國   110    年    7    月   27     日
                          檢  察  官   王聖涵
本件證明與原本無異    
中    華    民    國   110    年    8    月    4     日
                          書  記  官   陳珊珊
附錄本案所犯法條全文
中華民國刑法第284 條
因過失傷害人者，處1 年以下有期徒刑、拘役或10萬元以下罰金
；致重傷者，處3 年以下有期徒刑、拘役或30萬元以下罰金。